【裁判字號】    92,上易,1370
【裁判日期】    920731
【裁判案由】    竊盜
【裁判全文】
臺灣高等法院刑事判決                          九十二年度上易字第一三七０號
    上  訴  人  乙○○
    即  被  告
右上訴人因竊盜案件，不服臺灣板橋地方法院九十一年度易字第三一六０號，中華民
國九十二年四月十七日第一審判決（起訴案號：臺灣板橋地方法院檢察署九十一年度
偵字第七六六六號），提起上訴，本院判決如左：
    主  文
上訴駁回。
    事實及理由
一、本案經本院審理結果，認第一審以上訴人即被告乙○○犯刑法第三百二十一條第
    一項第一款、第三款之攜帶凶器、於夜間侵入建築物罪，依累犯規定加重其刑後
    ，判處有期徒刑七月，並諭知扣案之鐵剪乙支沒收，認事用法及量刑均無不當，
    應予維持，並引用第一審判決書記載之事實、證據及理由（如附件）。
二、被告上訴意旨略以：該處並非有人居住之建築物，而係空建築物，並無大門，凶
    器是在門口撿到，竊得之不銹鋼鐵片是在屋外撿拾等語。經查：(1)案發現場即台
    北縣樹林市○○街十三之一號泰綠環保公司係正在興建焚化爐之廠房，該廠房內
    除有四層樓高之焚化爐主體外，另有二層樓高之辦公室，案發時被害人甲○○及
    其友人丙○○均居住在二樓辦公室內，僅當時工廠內沒有電源，被告係持手電筒
    在焚化爐旁行竊，竊得之不銹鋼鐵片均為該工廠所有，且被告行竊後係在廠房內
    為丙○○、甲○○攔住等情，業據被害人甲○○及證人丙○○於本院分別到庭指
    證綦詳，並有證人丙○○繪製之現場圖可稽（本院卷第二十六頁、二十七頁、三
    十頁、及九十二年七月十五日審判筆錄），被告係於夜間侵入有人居住之建築物
    內竊盜，已屬明確。(2)被告遭查獲時確持有鐵剪乙支部分之事實，業經被告於警
    訊時自白不諱，核與被害人甲○○指述之情節相符，並有扣案之鐵剪乙支可稽，
    而該鐵剪並非被害人工廠內所有之物，復據被害人甲○○供述明確，則該鐵剪係
    被告所有並攜帶行竊之物，亦屬灼然。(3)綜上所述，本案事證確鑿，被告之犯行
    洵堪認定，被告提起上訴，辯稱該處係空建築物、鐵剪及不銹鋼片係在工廠外拾
    獲云云，顯屬為罪卸飾之詞，不足採信，其上訴為無理由，應予駁回。
三、原判決於主文、事實、及理由欄內已詳細記載認定被告之犯罪事實及所犯罪名，
    至於原判決在「據上論斷」欄內雖漏載刑法第三百二十一條第一項「第一款」，
    惟與全判決意旨及全案情節不生影響，併予記明。
四、被告經合法傳喚，無正當理由不到庭，爰不待其陳述逕行判決。
據上論結，應依刑事訴訟法第三百七十三條、第三百六十八條、第三百七十一條，判
決如主文。
本案經檢察官周志榮到庭執行職務。
中      華      民      國    九十二    年      七      月    三十一    日
                              臺灣高等法院刑事第二十三庭
                                  審判長法  官 黃  瑞  華
                                        法  官 王  淑  滿
                                        法  官 宋      祺
右正本證明與原本無異。
不得上訴。
                                        書記官 蔡  慧  娟
中      華      民      國    九十二    年      七      月    三十一    日
附錄本案論罪科刑法條全文
中華民國刑法第三百二十一條第一項第一款、第三款
犯竊盜罪而有左列情形之一者，處六月以上、五年以下有期徒刑：
一  於夜間侵入住宅或有人居住之建築物、船艦或隱匿其內而犯之者。
二  毀越門扇、牆垣或其他安全設備而犯之者。
三  攜帶兇器而犯之者。
四  結夥三人以上而犯之者。
五  乘火災、水災或其他災害之際而犯之者。
六  在車站或埠頭而犯之者。
前項之未遂犯罰之。


司法院資訊處製作；財團法人民間司法改革基金會備份。
